臺灣新竹地方法院刑事判決
110年度易字第813號
公  訴  人  臺灣新竹地方檢察署檢察官
被      告  陳志勤



上列被告因竊盜等案件，經檢察官提起公訴（110年度偵緝字第7
53、754號），被告於本院準備程序進行中，就被訴事實為有罪
之陳述，經本院裁定進行簡式審判程序，判決如下：
    主    文
陳志勤犯攜帶兇器毀壞安全設備竊盜罪，共參罪，均累犯，均處
有期徒刑柒月。應執行有期徒刑壹年。
扣案之油壓剪及拔釘器各壹支均沒收。未扣案之犯罪所得新臺幣
陸萬壹仟伍佰柒拾元沒收，於全部或一部不能沒收或不宜執行沒
收時，追徵其價額。
    犯罪事實
一、陳志勤意圖為自己不法之所有，基於攜帶兇器毀壞安全設備
    竊盜之犯意，於民國110年3月23日14時38分許，騎駛車牌號
    碼000-000號普通重型機車，前往址設新竹縣○○鄉○○街00號
    夾怪夾娃娃機店，持足供兇器使用之油壓剪及拔釘器各1支
    ，破壞彭成煒管領置在上址之編號27、12號娃娃機台錢箱下
    方鎖頭，竊得錢箱內之現金。　
二、陳志勤意圖為自己不法之所有，基於攜帶兇器毀壞安全設備
    竊盜之犯意，於110年3月24日21時15分許，騎駛車牌號碼00
    0-000號普通重型機車，前往址設新竹縣○○鄉○○街00號夾怪
    夾娃娃機店，持足供兇器使用之油壓剪及拔釘器各1支，破
    壞彭成煒管領置在上址之編號13、15、16號娃娃機台錢箱下
    方鎖頭，竊得錢箱內之現金，連同前次竊得現金共新臺幣（
    下同）5萬3070元。　　
三、陳志勤意圖為自己不法之所有，基於攜帶兇器毀壞安全設備
    竊盜之犯意，於110年3月27日1時許，騎駛車牌號碼000-000
    號普通重型機車，前往址設新竹市○區○○○路000號夾娃娃機
    店，持足供兇器使用之油壓剪1支（未扣案），破壞郭毓婷
    、郭建良管領置在上址之娃娃機台各1台錢箱下方鎖頭，分
    別竊得錢箱內其等各自所有現金1000元、7500元。　
四、案經彭成煒訴由新竹縣政府警察局新湖分局及新竹市警察局
    第二分局報告臺灣新竹地方檢察署檢察官偵查後起訴。
　　理    由
一、上開犯罪事實一至三，業據被告於警詢時、偵查中、本院調
    查、準備及簡式審判程序時均坦承不諱（見偵5634卷第6至8
    頁、偵緝754卷第30至32頁、他卷第59至61頁、易卷第131至
    140頁），核與證人即告訴人彭成煒、被害人郭毓婷、郭建
    良於警詢時之證述大致相符（見偵5634卷第14至15頁、偵75
    46卷第4至7頁），並有警員林暐倫出具之職務報告1紙、新
    竹縣政府警察局新湖分局扣押筆錄暨扣押物品目錄表1份、
    監視器畫面截圖共25張、被告遭查獲暨現場照片共17張、警
    員林煬智出具偵查報告1紙、監視器畫面截圖14張在卷可稽
    （見偵5634卷第5、16至28頁反面、偵7546卷第3、8至14頁
    ），以及扣案之油壓剪及拔釘器各1支為證，足認被告之任
    意性自白與事實相符，其所涉上開犯行，堪以認定，應依法
    論科。
二、論罪科刑：
　㈠按刑法第321條第1項第2款所謂安全設備，係指依社會通常觀
    念足認為防盜之設備而言，鎖即為一般社會通念之防盜設備
    ，是選物販賣機錢箱設置之鎖頭，應屬安全設備。從而，核
    被告就犯罪事實一、二、三部分所為，均係犯刑法第321 條
    第1 項第2 款、第3款之攜帶兇器毀壞安全設備竊盜罪。起
    訴書雖未記載刑法第321條第1項第2款加重事由，然經檢察
    官當庭補充，並由本院權利告知被告，無礙其訴訟防禦權
　　，爰依法論科如上。
　㈡被告所犯上開3罪，犯意各別，行為互殊，應分論併罰。又被
    告就犯罪事實三部分竊取被害人郭毓婷、郭建良所有現金，
    其所竊取者雖屬數人之財物，但僅係侵害一個空間監督權，
    尚不生一行為而觸犯數罪名之問題，併此敘明。
　㈢被告於104年間，因竊盜案件，經臺灣嘉義地方法院（下稱嘉
    義地院）以104年度嘉簡字第1456號判決判處有期徒刑6月確
    定。於108年間，因違反公司法案件，經嘉義地院以108年度
    嘉簡字第329號判決判處有期徒刑2月確定。上開案件嗣經嘉
    義地院以108年度聲字第527號裁定定應執行有期徒刑7月確
    定，於109年8月8日徒刑執行完畢等情，有臺灣高等法院被
    告前案紀錄表1份在卷可稽，足認被告受徒刑之執行完畢，5
    年以內故意再犯本案有期徒刑以上之各罪，均為累犯，而前
    案與本案同為竊盜罪，被告顯未能記取前案科刑之教訓謹慎
    行事，漠視法紀，對刑罰之反應力薄弱，未因此產生警惕作
    用，仍有應予處罰之惡性，而有加重其刑之必要，參照司法
    院釋字第775號解釋意旨，本案應依刑法第47條第1項規定，
    加重其刑。
　㈣爰以行為人之責任為基礎，審酌被告正值壯年，不思以正途
    獲取金錢，竟持兇器毀壞安全設備竊取他人機台內現金，無
    端造成他人財產損失，迄今未能賠償分文，欠缺尊重他人財
    產權之觀念，所為實有不該。惟念及被告坦承犯行之態度尚
    可，兼衡其於本院審理時自陳國中肄業之智識程度，之前從
    事打牆壁、綁鐵、油漆等工作，平均月入2萬餘元，未婚，
    無小孩之家庭經濟狀況等一切情狀，分別量處如主文第1項
    所示之刑，另參酌其3次犯行時間相近，手段相同，責任非
    難重複程度較高而定其應執行之刑，以資懲儆。　
三、沒收：
　㈠扣案之油壓剪、拔釘器各1支為被告所有供犯罪事實一、二部
    分所用，業據其供述明確，爰依刑法第38條第2項前段規定
    ，宣告沒收。至被告就犯罪事實三部分使用之油壓剪1支，
    未據扣案，且為日常生活工具，應無刑法上重要性，爰依刑
    法第38條之2第2項規定，不予宣告沒收或追徵。
　㈡被告就犯罪事實一至三部分竊得現金6萬1570元（計算式：5
    萬3070元+1000元+7500元），未據扣案，復無證據足認被告
    已返還或賠償告訴人及被害人，爰依刑法第38條之1 第1 項
    前段、第3 項規定，宣告沒收之，並於全部或一部不能沒收
    或不宜執行沒收時，追徵其價額。
據上論斷，應依刑事訴訟法第273條之1第1項、第299條第1項前
段，判決如主文。
本案經檢察官林奕彣提起公訴，檢察官陳亭宇到庭執行職務。
中　　華　　民　　國　　111 　年　　6 　　月　　20　　日
                  刑事第一庭  法  官  王凱平  
以上正本證明與原本無異。
如不服本判決，應於判決送達後20日內向本院提出上訴書狀。上
訴書狀應敘述具體理由，未敘述上訴理由者，應於上訴期間屆滿
後20日內補提理由書狀於本院（均須按他造當事人之人數附繕本
）「切勿逕送上級法院」。
中　　華　　民　　國　　111 　年　　6 　　月　　20　　日
                              書記官  鍾佩芳
附錄本案論罪科刑法條： 　　
刑法第321條第1項第2款、第3款
犯前條第1項、第2項之罪而有下列情形之一者，處6月以上5年以
下有期徒刑，得併科50萬元以下罰金：
二、毀越門窗、牆垣或其他安全設備而犯之。
三、攜帶兇器而犯之。